臺灣臺中地方法院刑事判決　　　　　　 100年度易字第2708號
公　訴　人　臺灣臺中地方法院檢察署檢察官
被　　　告　黃偉誠
上列被告因違反毒品危害防制條例案件，經檢察官提起公訴（10
0年度毒偵字第2084號），本院判決如下：
    主  文
黃偉誠施用第二級毒品，累犯，處有期徒刑捌月。
    事  實
一、黃偉誠前因自民國95年11月某日起至96年3月1日止施用第一
    級毒品、第二級毒品之案件，經臺灣高等法院臺中分院以96
    年度上訴字第932號分別判處有期徒刑9月、4月，應執行有
    期徒刑1年確定，嗣經送監執行，於97年12月13日因縮短刑
    期而執行完畢。另因施用毒品案件，經本院以91年度毒聲字
    第828號裁定送觀察、勒戒，嗣經抗告，再由臺灣高等法院
    臺中分院以91年度毒抗字第246號駁回抗告而確定，經觀察
    、勒戒後，認有繼續施用毒品之傾向，再經本院以91年度毒
    聲字第2048號裁定送強制戒治，嗣經戒治所評定合格，認無
    繼續戒治之必要，由本院以92年度毒聲字第900號裁定停止
    戒治，於92年5月6日停止戒治，所餘戒治期間付保護管束，
    並於92年7月25日保護管束期滿未經撤銷停止戒治，而執行
    完畢，後經臺灣臺中地方法院檢察署檢察官以92年度戒毒偵
    字第289號為不起訴處分確定。詎黃偉誠仍不知悔改，復基
    於施用第二級毒品甲基安非他命之犯意，於100年5月24日上
    午11時許，在其位於臺中市○○區○○路1段993號住處內，
    以將第二級毒品甲基安非他命粉末置於玻璃球管內用火燒烤
    而吸其煙霧之方式，施用第二級毒品甲基安非他命1次。嗣
    於100年5月27日上午11時7分許，經臺灣臺中地方法院檢察
    署觀護人通知到署，並由該署採尿員採集其尿液送驗，結果
    呈甲基安非他命陽性反應，始悉上情。
二、案經臺灣臺中地方法院檢察署觀護人簽由臺灣臺中地方法院
    檢察署檢察官偵查起訴。
    理  由
一、按鑑定人由審判長、受命法官或檢察官就下列之人選任一人
    或數人充之：一、就鑑定事項有特別知識經驗者。二、經政
    府機關委任有鑑定職務者。法院或檢察官得囑託醫院、學校
    或其他相當之機關、團體為鑑定，或審查他人之鑑定，並準
    用第203條至第206條之1之規定；其須以言詞報告或說明時
    ，得命實施鑑定或審查之人為之。鑑定之經過及其結果，應
    命鑑定人以言詞或書面報告。刑事訴訟法第198條、第208
    條第1項、第206條第1項分別定有明文。臺灣臺中地方法院
    檢察署依刑事訴訟法第208條規定囑託中山醫學大學附設醫
    院檢驗科藥物檢測中心就被告尿液所為之檢驗報告，屬同法
    第206條之鑑定報告，應具有證據能力，合先敘明。
二、訊據被告黃偉誠對於上開施用第二級毒品甲基安非他命之犯
    行，坦承不諱，且其於100年5月27日，經臺灣臺中地方法院
    檢察署觀護人通知到署，並由該署採尿員採集其尿液送驗，
    結果呈甲基安非他命陽性反應，此有臺灣臺中地方法院檢察
    署受保護管束人尿液檢體監管記錄表、中山醫學大學附設醫
    院檢驗科藥物檢測中心尿液檢驗報告各1紙在卷可稽，足徵
    被告之自白確與事實相符。另按毒品危害防制條例於92年7
    月9日修正公布，自93年1月9日施行，其中第20條、第23條
    將施用毒品之刑事處遇程序，區分為「初犯」及「5年內再
    犯」、「5年後再犯」。依其立法理由之說明：「初犯」，
    經觀察、勒戒或強制戒治後，應為不起訴處分或不付審理之
    裁定；經觀察、勒戒或強制戒治執行完畢釋放後，「5年內
    再犯」者，因其再犯率甚高，原實施之觀察、勒戒及強制戒
    治既已無法收其實效，爰依法追訴或裁定交付審理。至於經
    觀察、勒戒或強制戒治執行完畢釋放後，「5年後再犯」者
    ，前所實施之觀察、勒戒或強制戒治已足以遮斷其施用毒品
    之毒癮，為期自新及協助其斷除毒癮，仍適用「初犯」規定
    ，先經觀察、勒戒或強制戒治之程序。從而依修正後之規定
    ，僅限於「初犯」及「5年後再犯」2種情形，始應先經觀察
    、勒戒或強制戒治程序。倘被告於5年內已再犯，經依法追
    訴處罰，縱其第3次（或第3次以上）再度施用毒品之時間，
    在初犯經觀察、勒戒或強制戒治執行完畢釋放5年以後，已
    不合於「5年後再犯」之規定，且因已於「5年內再犯」，顯
    見其再犯率甚高，原實施觀察、勒戒或強制戒治，已無法收
    其實效，即應依該條例第10條處罰（最高法院95年度第7次
    刑事庭會議決議參照）。本件被告前因施用毒品，經強制戒
    治後，於92年7月25日執行完畢，又於5年內之95年11月某日
    起至96年3月1日止施用第一級毒品、第二級毒品，經臺灣高
    等法院臺中分院以96年度上訴字第932號分別判處有期徒刑9
    月、4月，應執行有期徒刑1年確定，有臺灣臺中地方法院檢
    察署刑案資料查註紀錄表及臺灣高等法院被告前案紀錄表各
    1 份在卷可考，則其再犯本件施用第二級毒品犯行，按諸前
    揭說明，自無毒品危害防制條例第20條第2項規定之適用，
    而應按同條例第23條第2項規定，依法論科。本件事證明確
    ，被告施用第二級毒品之犯行，應堪認定。
三、核被告黃偉誠所為，係犯毒品危害防制條例第10條第2項之
    施用第二級毒品罪。被告為施用第二級毒品，而持有該級毒
    品，其持有之低度行為，應為施用之高度行為所吸收，不另
    論罪。按毒品危害防制條例第17條第1項之減輕或免除其刑
    ，以「供出毒品來源，因而查獲其他正犯或共犯者」為要件
    ，而所謂供出毒品來源，係指被告供出毒品來源之有關資料
    ，諸如前手之姓名、年籍、住居所或其他足資辨別之特徵等
    ，使調查或偵查犯罪之公務員因而對之發動調查或偵查並破
    獲者而言，亦即「供出毒品來源」，與調查或偵查犯罪之公
    務員對之發動調查或偵查並進而破獲之間，有先後且相當之
    因果關係者，始足當之。雖供出毒品來源，然既未因而查獲
    ，自不能依上開規定邀減刑之寬典（最高法院100年度臺上
    字第4976號判決意旨參照）。本件被告於偵查中，雖供出係
    向綽號「榴槤」之劉人豪購買第二級毒品甲基安非他命，然
    經檢察官指揮員警偵辦結果，認被告指稱上手所使用之行動
    電話門號，應無用於販賣之情，並無因被告供述而查獲上手
    ，此有臺灣臺中地方法院檢察署100年9月9日中檢輝民100
    毒偵2031字第118042號函及隨函檢送之訊問筆錄、偵查報告
    、通聯資料1份（本院卷第16至53頁）在卷可稽，被告自不
    符上開應減輕或免除其刑之要件，附此敘明。又被告前因施
    用第一級毒品、第二級毒品案件，經臺灣高等法院臺中分院
    以96年度上訴字第932號分別判處有期徒刑9月、4月，應執
    行有期徒刑1年確定，嗣經送監執行，於97年12月13日因縮
    短刑期而執行完畢等情，此有臺灣臺中地方法院檢察署刑案
    資料查註紀錄表及臺灣高等法院被告前案紀錄表各1份在卷
    可稽，其於受有期徒刑執行完畢後，5年以內故意再犯本件
    有期徒刑以上之罪，為累犯，應依刑法第47條第1項規定，
    加重其刑。爰審酌被告曾因施用毒品經送觀察、勒戒、強制
    戒治後，仍未能戒斷，再犯本案之罪，顯然未能善體國家設
    置觀察、勒戒、強制戒治機構，協助毒品施用者戒除毒癮之
    良法美意，及其犯罪之動機、目的、生活狀況、智識程度、
    品行、所生危害，暨犯罪後坦承犯行，態度尚屬良好等一切
    情狀，量處如主文所示之刑。
據上論斷，應依刑事訴訟法第299條第1項前段，毒品危害防制條
例第10條第2項，刑法第11條前段、第47條第1項，判決如主文。
本案經檢察官劉文賓到庭執行職務。
中    華    民    國   100    年    10    月    3     日
                  刑事第十六庭  法  官  鄭舜元
以上正本證明與原本無異。
如不服本判決應於收受判決後10日內向本院提出上訴書狀，並
應應敘述具體理由。其未敘述上訴理由者，應於上訴期間屆滿
後20日內向本院補提理由書(均須按他造當事人之人數附繕本)
「切勿逕送上級法院」。
                                書記官  黃聖心
中    華    民    國   100    年    10    月    3     日
附錄：論罪科刑法條：
毒品危害防制條例第10條
施用第一級毒品者，處6月以上5年以下有期徒刑。
施用第二級毒品者，處3年以下有期徒刑。